【裁判字號】    99,苗簡,385
【裁判日期】    991115
【裁判案由】    給付管理費
【裁判全文】
臺灣苗栗地方法院民事判決             99年度苗簡字第385號
原      告  倚天大地社區管理委員會
法定代理人  林明信
訴訟代理人  許德雄
被      告  林明和
上列當事人間給付管理費事件，本院於民國99年11月5 日言詞辯
論終結，判決如下：
    主      文
被告應給付原告新臺幣壹拾壹萬肆仟肆佰元及自民國九十九年七
月二十二日起至清償日止，按年息百分之五計算之利息。
訴訟費用新臺幣壹仟貳佰貳拾元由被告負擔。
本判決第一項得假執行，但被告如以如主文第一項所示之本金為
原告預供擔保後，得免為假執行。
    事實及理由
一、原告主張：
(一)、被告自民國( 下同)87 年4 月間起即為門牌桃園縣平鎮市○
    ○路59巷6 弄12號房屋（下稱系爭建物）共有部分建物之區
    分所有權人，系爭建物所在社區係原告管理委員會所管理之
    社區，依法應依區分所有權人會議決議繳納管理費，而依系
    爭建物所屬社區( 下稱系爭社區) 之區分所有權人會議決議
    ，實際入住社區之住戶每月應繳納新臺幣( 下同) 1000元之
    管理費，而未實際入住社區之住戶，每月應繳納800 元之管
    理費，惟被告自取得系爭建物所有權以來，迄未繳納管理費
    ，爰依公寓大廈管理條例請求被告給付系爭建物自87年7 月
    至99年6 月之管理費。
(二)、聲明：如主文第一項所示。
二、被告抗辯：
(一)、被告向山永豐建設股份有限公司( 下稱山永豐公司) 買受系
    爭建物後，並未自山永豐公司受讓系爭建物之占有，被告並
    未取得系爭建物之鑰匙，無法進入系爭建物內，系爭建物之
    管理費應由山永豐公司負擔。
(二)、聲明：
(1)、原告之訴駁回；
(2)、訴訟費用由原告負擔。
三、本件兩造所不爭執事項：
    已實際入住系爭社區之住戶應按每個月1000元計付管理費。
四、本件兩造所爭執事項：
    未實際入住系爭社區之住戶是否應負擔管理費？又如應負管
    理費每個月收取若干元？
    原告主張：未實際入住系爭社區之住戶應負擔每個月800 元
    管理費。
    被告主張：未實際入住系爭社區之住戶僅應負擔按已實際入
    住系爭社區之住戶負擔標準2 分之1 計算之管理費即500 元
    ，但被告未自系爭建物前手受讓占有系爭建物，應不必負擔
    管理費，系爭建物之管理費應該由系爭建物之前所有人山永
    豐公司負擔。
四、法院之判斷：
(一)、原告主張：被告自87年4 月間起即為系爭建物共有部分建物
    共有物部分之區分所有權人，系爭建物所在社區係原告管理
    委員會所管理之社區之事實，業據原告提出土地及建物登記
    簿謄本、系爭社區組織報備證明、系爭社區館理委員會會議
    紀錄影本各1 件為證，應可信為真實。
(二)、按共用部分、約定共用部分之修繕、管理、維護，由管理負
    責人或管理委員會為之。其費用由公共基金支付或由區分所
    有權人按其共有之應有部分比例分擔之。有關公寓大廈、基
    地或附屬設施之管理使用及其他住戶間相互關係，除法令另
    有規定外，得以規約定之。公寓大廈應設置公共基金，其來
    源如下：二、區分所有權人依區分所有權人會議決議繳納。
    公寓大廈管理條例第10條第2 項前段、第23條第1 項、第18
    條第1 項第2 款分別定有明文。是區分所有權人本有負擔管
    理費用之義務。
(三)、次按公寓大廈管理條例就各區分所有權人究應如何支應共用
    之修繕、管理、維護費用，僅規定應由公共基金或依應有部
    分比例分擔，並未強制定出收費標準，仍委諸區分所有權人
    會議決議，以期各社區因地制宜得以定出較符合現況之合理
    收費標準。本件兩造並不爭執已實際入住系爭社區之住戶應
    按每個月1000元標準計付管理費。則系爭社區之規約、區分
    所有權人會議如未就未實際入住系爭社區之住戶另訂收取管
    理費用標準時，未實際入住系爭社區之住戶仍應按每個月
    1000元標準計付管理費。茲原告主張：未實際入住系爭社區
    之住戶應負擔每個月800 元管理費等語，並提出財務報表影
    本1 件為證，並無不合。
(四)、本被告應繳交管理費之義務，係本於其區分所有權人之地位
    而來，與被告、山永豐公司間之之法律關係如何無關，且如
    以被告未使用系爭建物作為其免付管理費用之理由，則於山
    永豐公司亦未使用系爭建物時，將出現系爭建物之所有人不
    必負擔管理費，亦無其他使用人負擔系爭建物管理費之不合
    理情形。本院因認被告抗辯其未自山永豐公司受讓系爭建物
    之占有，不必負擔管理費用等語，並非可取。從而，原告本
    於公寓大廈管理條例所定管理費用之法律關係，請求被告給
    付114400元及自支付命令送達被告之翌日( 即99年7 月22
    日) 起至清償日止，按年息百分之五計算之利息，係屬正當
    ，應予准許。
(五)、本件事證已臻明確，兩造其餘之攻擊防禦方法，與判決基礎
    之事實及結果並無影響，爰不予審酌，併此敘明。
(六)、本判決如主文第一項所命之給付，係就民事訴訟法第427 條
    第1 項至第4 項訴訟適用簡易程序所為被告敗訴之判決，應
    依職權宣告假執行。又核本件有准被告預供擔保免為假執行
    之必要，爰依民事訴訟法第392 條第2 項規定，由本院以職
    權宣告被告預供相當之擔保而免為假執行。
(七)、訴訟費用負擔之依據：民事訴訟法第78條。
中    華    民    國    99    年    11    月    15    日
                  苗栗簡易庭  法  官  羅  永  安
以上正本係照原本作成。
如對本判決上訴，須於判決送達後20日內向本院提出上訴狀。如
委任律師提起上訴者，應一併繳納上訴審裁判費。
中    華    民    國    99    年    11    月    15    日
                              書記官  張  哲  豪

司法院資訊處製作；財團法人民間司法改革基金會備份。
